【裁判字號】    98,抗,1073
【裁判日期】    981030
【裁判案由】    聲請定其應執行刑
【裁判全文】
臺灣高等法院刑事裁定                  98年度抗字第1073號
抗  告  人
即  受刑人  甲○○
上列抗告人因聲請定其應執行刑案件，不服臺灣板橋地方法院中
華民國98年8月31日98年度聲字第3924號裁定，提起抗告，本院
裁定如下：
    主    文
原裁定撤銷。
甲○○因犯如附表所示各罪所處之刑，應執行有期徒刑拾貳年壹
月。
    理    由
壹、聲請意旨略以：受刑人甲○○因違反毒品危害防制條例等案
    件，先後經原審法院及臺灣臺北地方法院判決如附表所示之
    刑確定，應依刑法第53條及第51條第5款規定，定其應執行
    之刑，爰依刑事訴訟法第477條第1項規定聲請裁定定其應執
    行之刑等語。
貳、原裁定略以：查受刑人甲○○因犯施用第1級、第2級毒品及
    竊盜、詐欺、偽造文書等罪，經原審法院及臺灣臺北地方法
    院先後判處如附表所示之刑，均經分別確定在案，有各該刑
    事判決書及本院被告前案紀錄表等件附卷可參。茲聲請人以
    原審法院為各該案犯罪事實最後判決之法院聲請定其應執行
    之刑，原審法院經審核各案卷無異，認其聲請為正當，因依
    刑事訴訟法第477條第1項，刑法第53條、第51條第5款，裁
    定受刑人甲○○應執行刑為有期徒刑13年。
參、法律上屬於自由裁量之事項，有其外部性界限及內部性界限
    ，並非概無拘束。依據法律之具體規定，法院應在其範圍選
    擇為適當之裁判者，為外部性界限。而法院為裁判時，應考
    量法律之目的及法律秩序之理念所在者，為內部性界限。法
    院為裁判時，兩者均不得有所踰越，最高法院80年臺非字第
    473號著有判例。在數罪併罰，有二裁判以上，定其應執行
    之刑時，固屬於法院自由裁量之事項，然仍應受前揭外部性
    界限及內部性界限之拘束（參照最高法院93年度臺非字第19
    2號判決）。職是，本院自應審查本件聲請定其應執行刑是
    否合乎自由裁量之外部界限及內部界限，此關乎本件抗告有
    無理由。經查：
一、本件原裁定以抗告人即受刑人甲○○先後犯如附表編號1至2
    0所示各罪，經分別判處如附表所示之刑確定，檢察官聲請
    定其應執行之刑，認檢察官之聲請為正當，乃就附表編號1
    至20所示之罪，定其應執行刑為有期徒刑13年。經核原裁定
    所定之應執行刑，係在各宣告刑之最長期以上，各刑合併之
    刑期以下，固合於刑法第51條第5款規定所定之外部界限。
二、惟抗告人甲○○所犯如附表所示編號1至15號犯罪，業經臺
    灣臺北地方法院98年度聲字第1454號裁定定應執行刑為有期
    徒刑9年10月，有上開刑事裁定書及本院被告前案紀錄表在
    卷可參。上開如附表所示編號1至15號犯罪之應執刑有期徒
    刑9年10月，加計如附表所示編號16至20號犯罪所處之有期
    徒刑2年8月，總合為12年6月，是原裁定所定之應執行刑13
    年，已重於上開如附表所示編號1至15號犯罪之應執刑有期
    徒刑，加計如附表所示編號16至20號犯罪所處之有期徒刑之
    總合，而不利於抗告人，難謂與法律秩序之理念及法律目的
    之內部性界限無違。揆諸前揭說明，原裁定定抗告人應執行
    刑為有期徒刑13年，即有違誤。抗告人抗告意旨，執此指摘
    原裁定不當，為有理由，應由本院將原裁定撤銷，並自為裁
    定如主文第2項所示。
據上論斷，應依刑事訴訟法第413條，刑法第53條、第51條第5款
，裁定如主文。
中    華    民    國    98    年    10    月    30    日
                  刑事第五庭  審判長法  官  高明哲
                                    法  官  高玉舜
                                    法  官  林洲富
以上正本證明與原本無異。
如不服本裁定，應於收受送達後五日內向本院提出再抗告狀。
                                    書記官  楊秋鈴
中    華    民    國    98    年    11    月    3     日


司法院資訊處製作；財團法人民間司法改革基金會備份。
